【裁判字號】    97,中簡上,777
【裁判日期】    971020
【裁判案由】    竊盜
【裁判全文】
臺灣臺中地方法院刑事判決           97年度中簡上字第777號
上  訴  人  甲○○
即  被  告
上列上訴人即被告因竊盜案件，不服本院中華民國97年7月7日97
年度中簡字第2119號第一審簡易判決（聲請簡易判決處刑案號：
97年度速偵字第2730號）提起上訴，本院管轄之第二審合議庭判
決如下：
    主  文
上訴駁回。
甲○○緩刑貳年。
    理  由
一、本案經本院合議庭審理結果，認第一審簡易判決認事用法及
    量刑均無不當，應予維持，並引用第一審判決書記載之事實
    、證據及理由（如附件）。
二、上訴人即被告甲○○上訴意旨略以：伊係因自己所有車牌號
    碼M9-3302號之車子違規無力繳納罰鍰致車牌遭監理站註銷
    ，為繼續使用該車子裝載工具賺錢扶養失業的妻子及患有心
    室中膈缺損的兒子，才會竊取本件二面車牌，又伊為免傷害
    任何人，也盡量找尋可能不再被使用疑似被廢棄之車輛下手
    ，伊會這樣做實屬不得已，因伊經濟困難到連健保費都無力
    繳納，為使家人三餐有著落，伊才出此下策，今伊已深深反
    省認錯，惟若入監服刑，無異判其一家人死刑，爰提起上訴
    請求併予宣告緩刑等語。茲查本件被告並未對原審判決有何
    指摘，而原審依法判處被告有期徒刑六月，並諭知易科罰金
    之折算標準，其認事用法均無違誤，量刑亦屬妥適，本件上
    訴為無理由，應予駁回。
三、被告上訴之主張業據其提出戶口名簿影本、記載其兒子王品
    文患有心室中膈缺損之中國醫藥學院附設醫院診斷證明書、
    財政部臺灣省中區國稅財產歸屬資料清單、房屋租賃契約書
    等資料附卷，又本件4653-HU號車牌之車子係1993年8月出廠
    ，於案發當時已有十四年以上之車齡，且自被告竊取車牌起
    至被查獲止共約七個月之時間中，均無人報失竊案（參警卷
    第7頁車籍查詢基本資料詳細畫面），是可信被告所言為真
    。本院爰審被告自始坦認所為，頗具悔意，本件情節尚屬輕
    微，且其未曾因故意犯罪受有期徒刑以上刑之宣告，此有臺
    灣高等法院被告前案紀錄表在卷可按等一切情況，認被告經
    此次起訴審判後，當知所警愓，信無再犯之虞，所宣告之刑
    ，以暫不執行為適當，併予宣告緩刑二年，以啟自新。
據上論斷，應依刑事訴訟法第455條之1第1項、第3項、第373條
、第368條，刑法第74條第1項第1款，判決如主文。
本案經檢察官乙○○到庭執行職務
中    華    民    國    97    年    10    月    20    日
                      臺灣臺中地方法院刑事第十三庭
                          審判長法  官  李秋娟
                                法  官  陳得利
                                法  官  許月馨
上為正本係照原本作成
不得上訴
                                書記官  簡芳敏
中    華    民    國    97    年    10    月    20    日


司法院資訊處製作；財團法人民間司法改革基金會備份。
